# 请教前辈：以实物资产对子公司增资后（存在评估增值），处置该子公司时合并报表的处理

提问人：viretech 时间：2019-12-28 08:05:13
请教各位前辈，母公司 A 对子公司 B 以实物资产增资 1000 万，该实物资产原账面价值 100 万元，评估增值 900 万元，A 公司账面未确认资产处置损益，B 公司以评估价值入账，若干年后，A 将 B 公司的全部股权一次性处置，合并报表中确认投资收益 5000 万，请问增资时的评估增值 900万元此时需要在合并层面确认 “资产处置收益” 吗？

回答人：chenyiwei
因为是顺流交易，所以未实现损益在丧失该子公司控制权的时点认为全部实现，但其实现的影响数是调整合并报表层面处置当期的投资收益，不是单列为资产处置损益。